臺灣桃園地方法院刑事判決　　　　　　　 94年度簡字第229號
公　訴　人　臺灣桃園地方法院檢察署檢察官
被　　　告　甲○○　男　31歲.
上列被告因偽造文書等案件（94年度訴字第1009號），經檢察官
提起公訴（94年度偵字第7195號），本院訊問被告後，認為宜以
簡易判決處刑，爰不經通常審判程序，逕以簡易判決處刑如下：
    主      文
甲○○連續意圖為自己不法之所有，而侵占對於業務上所持有之
物，處有期徒刑陸月，如易科罰金，以佰元折算壹日。
    事實及理由
一、被告甲○○於民國93年間因毒品危害防制條例案件，經本院
    以93年度簡字第459 號判決就施用第一級毒品部分判處有期
    徒刑6 月，就連續施用第二級毒品部分判處有期徒刑4 月，
    並定應執行有期徒刑9 月確定，於93年12月31日入監，現仍
    在執行中（不構成累犯）。甲○○於93年2 月起至93年7 月
    間，擔任址設桃園縣中壢市○○路5 號1 樓憲瑩有限公司（
    下稱憲瑩公司）之業務司機，負責香煙配送及收取貨款，為
    從事業務之人。竟意圖為自己不法之所有，而基於業務侵占
    之概括犯意，自93年6 月起，至同年7 月間止，利用其業務
    上向廠商收取貨款之機會，連續將其業務上收取自如附表所
    示客戶貨款，侵吞入己，挪為己用。計甲○○以上開方式侵
    占憲瑩公司之應收帳款，共達新臺幣（下同）112,563 元。
    甲○○復基於行使業務上登載不實之文書、詐欺取財之犯意
    ，明知「利來福」商行，於93年7 月23日並未向憲瑩公司訂
    購貨物，竟於其業務上所製作之出貨單上，虛偽記載該商行
    已向憲瑩公司申領貨物，使憲瑩公司誤信確有該交易，遂按
    甲○○申領之貨物數量，如數交付予甲○○。甲○○以上開
    填載不實出貨單，向憲瑩公司詐領貨物之方式，計詐得憲瑩
    公司總價值為15,450元之財物，並足生損害於「利來福」商
    行」及憲瑩公司。嗣經憲瑩公司主管陳慶煜察覺有異，且持
    前開出貨單向客戶請款遭拒，始悉上情。案經憲瑩公司訴請
    臺灣桃園地方法院檢察署檢察官偵查起訴。
二、上揭犯罪事實，業據被告甲○○迭於偵查及本院審理均坦承
    不諱，核與證人陳慶煜於警詢時證述情節相符，且有應收帳
    款對帳明細表、三聯出貨單、和解書及分期償還契約書各1
    份附卷可稽。被告自白應與事實相符，應堪採信。本件事證
    明確，被告犯行均堪認定。
三、核被告甲○○所為，係犯刑法第336 條第2 項之業務侵占罪
    、同法第216 條、第215 條之行使業務上登載不實文書罪及
    同法第339 條第1 項之詐欺取財罪。被告於出貨單上登載不
    實事項之低度行為，為行使之高度行為所吸收，不另論罪。
    又公訴人就被告前述偽造文書犯行，認係犯刑法第210 條偽
    造私文書罪，惟上開不實出貨單係被告業務上作成之文書，
    且持向憲瑩公司行使，是被告此部分所為，係犯刑法第216
    條、第215 條之行使業務上登載不實文書罪，公訴人就此部
    分起訴法條尚有未洽，惟其基本事實同一，本院自得變更法
    條，併予敘明。其先後多次業務侵占犯行，時間緊接，所犯
    為構成要件相同罪名，顯係基於概括犯意而為，為連續犯，
    均應依刑法第56條規定以1 罪論，而被告連續業務侵占犯行
    ，經公訴人於本院審理時具體求刑有期徒刑6 月，爰不加重
    其刑。被告所犯3 罪間，有方法結果之牽連關係，為牽連犯
    ，應依刑法第55條規定，應從一重之業務侵占罪處斷。爰審
    酌被告犯罪之動機、目的、手段、所生危害，被告犯後坦承
    犯行，並已與告訴人達成和解，犯後態度尚佳等一切情狀，
    量處如主文所示之刑，並諭知易科罰金之折算標準，以資懲
    儆。
四、末按刑事訴訟法分別於79年8 月3 日、84年10月20日及86年
    12月19日修正公布，關於簡易程序之制度設計，因酌採英美
    法制國家關於「認罪（刑）協商」制度之精神，爰增修訂刑
    事訴訟法第451 條之1 ，賦予自白犯罪之被告得於偵查中向
    檢察官、審判中向法院，表示願受科刑之範圍或願意接受緩
    刑之宣告，經檢察官（及法院）之同意後，原則上法院應於
    該求刑或緩刑宣告範圍內為判決，該條第1 項、第3 項及第
    4 項分別定有明文。而法院依第451 條之1 之請求所為之科
    刑判決，不得上訴，刑事訴訟法第451 條之1 第2 項並定有
    明文，其立法目的在合理有效限制被告及檢察官之上訴權，
    被告所獲之判決刑度既符合其請求，復經檢察官之同意，被
    告自不得於事後復反悔而再行上訴，檢察官基於公權力「禁
    反言」之原則，及維護被告之信賴利益，亦不應推翻其同意
    而復行上訴，此方為簡易程序及「認罪（刑）協商」制度之
    原意。是本件既係於被告求刑範圍內，且經檢察官之同意下
    ，所為之科刑判決宣告，依前述說明，被告及公訴人即均不
    得上訴，附此敘明。
五、依刑事訴訟法第449 條第2 項、第3 項、第455 條之1 第2
    項、第300 條，刑法第56條、第216 條、第215 條、第336
    條第2 項、第339 條第1 項、第55條、第41條第1 項前段，
    罰金罰鍰提高標準條例第1 條前段、第2 條，逕以簡易判決
    如主文。
六、被告及檢察官均不得上訴。
本案經檢察官陳美華到庭執行職務。
中　　華　　民　　國　　94　　年　　6 　　月　　30　　日
                  刑事第二庭    法　官  鄭吉雄
以上正本證明與原本無異。
不得上訴。
                                書記官  陳慧玲
中　　華　　民　　國　　94　　年　　7 　　月　　4 　　日
附表
┌──┬───────────┬────────────┐
│編號│公　　司　　名　　 稱 │貨款金額（單位：元）　　│
├──┼───────────┼────────────┤
│ 一 │自由聯公司　　　　　　│16020　　　　　　　　　 │
├──┼───────────┼────────────┤
│ 二 │本人公司　　　　　　　│10765　　　　　　　　　 │
├──┼───────────┼────────────┤
│ 三 │埔頂聯公司　　　　　　│9640　　　　　　　　　　│
├──┼───────────┼────────────┤
│ 四 │興聯公司　　　　　　　│23590　　　　　　　　　 │
├──┼───────────┼────────────┤
│ 五 │太子公司　　　　　　　│4350　　　　　　　　　　│
├──┼───────────┼────────────┤
│ 六 │阿華　　　　　　　　　│3645　　　　　　　　　　│
├──┼───────────┼────────────┤
│ 七 │未收款　　　　　　　　│20384　　　　　　　　　 │
├──┼───────────┼────────────┤
│ 八 │阮嘉彬　　　　　　　　│12750　　　　　　　　　 │
├──┼───────────┼────────────┤
│ 九 │趙正財　　　　　　　　│11419　　　　　　　　　 │
├──┼───────────┼────────────┤
│合計│　　　　　　　　　　　│112563　　　　　　　　　│
└──┴───────────┴────────────┘
附錄法條：
刑法第216 條
行使第二百十條至第二百十五條之文書者，依偽造、變造文書或
登載不實事項或使登載不實事項之規定處斷。
刑法第215 條
從事業務之人，明知為不實之事項，而登載於其業務上作成之文
書，足以生損害於公眾或他人者，處三年以下有期徒刑、拘役或
五百元以下罰金。
刑法第336 條第2 項(業務侵占罪)
對於業務上所持有之物，犯前條第一項之罪者，處六月以上五年
以下有期徒刑，得併科三千元以下罰金。
刑法第339 條第1 項(普通詐欺罪)
意圖為自己或第三人不法之所有，以詐術使人將本人或第三人之
物交付者，處五年以下有期徒刑、拘役或科或併科一千元以下罰
金。
